【裁判字號】    95,訴緝,185
【裁判日期】    950929
【裁判案由】    毒品危害防制條例
【裁判全文】
臺灣高雄地方法院刑事判決             95年度訴緝字第185號
公  訴  人  臺灣高雄地方法院檢察署檢察官
被      告  甲○○
上列被告因違反毒品危害防制條例案件，經檢察官提起公訴（94
年度毒偵字第7519、8367號），及移送併案審理（臺灣高雄地方
法院檢察署95年度毒偵字第3258號），被告於本院準備程序中就
被訴事實為有罪之陳述，受命法官於聽取當事人之意見後，本院
合議庭裁定改由受命法官獨任以簡式審判程序審理，判決如下：
    主  文
甲○○連續施用第一級毒品，累犯，處有期徒刑玖月，扣案如附
表一所示之物，均沒收銷燬之；又連續施用第二級毒品，累犯，
處有期徒刑伍月，扣案如附表二所示之物，均沒收銷燬之；應執
行有期徒刑壹年壹月，扣案如附表一、二所示之物，均沒收銷燬
之。
    犯罪事實及理由
一、犯罪事實：
    甲○○前因施用第一級、第二級毒品案件，經本院於民國93
    年7 月27日，以93年度訴字第234 號分別判處有期徒刑6 月
    、3 月，並定應執行刑有期徒刑7 月確定，嗣於94年1 月3
    日易科罰金執行完畢。又因施用毒品案件，經本院以90年度
    毒聲字第4184號裁定令入戒治處所施以強制戒治1 年，並於
    91年7 月12日強制戒治執行完畢，復經臺灣高雄地方法院檢
    察署檢察官於91年8 月23日，以91年度戒毒偵字第768 號為
    不起訴處分確定。詎甲○○仍不知悛悔改過，戒除毒癮，於
    強制戒治執行完畢釋放後5 年內，復基於施用第一級毒品海
    洛因之概括犯意，自94年8 月13日某時許起，至95年2 月5
    日某時許止，在高雄市○○路96號12樓其妹婿之住處，以海
    洛因摻水用針筒注射體內之方式，連續施用第一級毒品海洛
    因，平均約每星期施用1 次。另基於第二級毒品甲基安非他
    命之概括犯意，自94年10月6 日某時許起，至95年2 月5 日
    某時許止，在上開同一處所，以將甲基安非他命置於玻璃球
    吸食器，於下方燒烤，以吸食煙霧之方式，連續施用第二級
    毒品甲基安非他命，平均約每星期施用1 次。嗣分別為警
    於94年8 月14日1 時8 分許，在高雄市○○區○○路72 之1
    號前，查獲其持有第一級毒品海洛因1 包、第二級毒品安非
    他命1 包、空夾鏈袋25只、分裝杓4 支、注射針筒2 支、內
    含第一級毒品海洛因殘渣夾鏈袋3 只、玻璃球1 個；於94年
    10月6 日16時10分許，在高雄市○○區○○路30號前，查獲
    其持有注射針筒1 支；及於95年2 月7 日13時30分許，在高
    雄市○○區○○路96號地下室內，因形跡可疑為警盤查，始
    查悉上情。
二、證據部分補充：(一)被告於本院審理時之自白；(二)法務部調查
    局鑑定通知書（調科壹字第220021310 號）；(三)高雄市立凱
    旋醫院濫用藥物尿液檢驗報告（報告日期：95年2 月20日，
    轉碼編號：A00000000 號）。(四)高雄醫學大學附設中和紀念
    醫院檢驗報告（報告日期：94年12月20日，報告編號第0000
    -000、0000-000～295 號；報告日期：94年10月25日，報告
    編號第0000-000號），餘均引用起訴書之記載（如附件）。
二、應適用法條部分，補充：(一)新舊法之比較：按本法總則於其
    他法律有刑罰或保安處分之規定者，亦適用之，刑法第11條
    前段定有明文。次按，刑法第56條連續犯之規定，業經總統
    於94年2 月2 日，以華總一義字第09400014901 號令公布刪
    除，並自95年7 月1 日施行。上開被告之犯行，因行為後新
    法業已刪除連續犯之規定，此刪除雖非犯罪構成要件之變更
    ，但顯已影響行為人刑罰之法律效果，自屬法律有變更，經
    比較新舊法結果，依修正後刑法第2 條第1 項前段之規定，
    應適用較有利於被告之行為時法律即舊法論以連續犯（最高
    法院95年5 月23日95年第8 次刑事庭會議決議參照）；又關
    於數罪併罰定應執行之刑部分，修正前刑法第51條規定：「
    數罪併罰，分別宣告其罪之刑，依左列各款定其應執行者：
    」其中第5 款規定：「宣告多數有期徒刑者，於各刑中之最
    長期以上，各刑合併之刑期以下，定其刑期。但不得逾20年
    。」；修正後刑法第51條第5 款規定：「宣告多數有期徒刑
    者，於各刑中之最長期以上，各刑合併之刑期以下，定其刑
    期。但不得逾30年。」，經比較新舊法結果，新法並非有利
    於行為人，應依修正前刑法，定其應執行之刑。(二)檢察官移
    送併案審理部分（臺灣高雄地方法院檢察署95年度毒偵字第
    3258號）及其餘被告於本院審理中自白施用第一、二級毒品
    之部分，因與起訴部分具有連續犯之裁判上一罪關係，基於
    審判不可分原則，本院自得加以審究。(三)關於沒收之部分，
    扣案如附表一編號一之海洛因1 包及附表二編號一之甲基安
    非他命1 包，分別為毒品危害防制條例第2 條第2 項第1 款
    、第2 款規定之第一級、第二級毒品；另用以盛裝各該管制
    毒品之外包裝袋，及附表一編號二至七、附表二編號二所示
    之物，經送驗後分別有海洛因、甲基安非他命之陽性反應，
    因與各該管制毒品在物理上均難以析離，爰均依毒品危害防
    制條例第18條第1 項前段規定宣告沒收銷燬之，至供鑑驗用
    之毒品，既已滅失，自無庸予以宣告沒收銷燬。(四)本件被告
    於刑之執行完畢後，5 年內故意再犯本件有期徒刑以上之罪
    ，不論依修正前之刑法第47條，或修正後之刑法第47條第1
    項之規定，均構成累犯，對被告而言並無有利或不利之情形
    ，自不生新舊法比較之問題，應逕依修正前之刑法第47條之
    規定加重其刑，復依刑法第70條之規定，遞加之。餘均引用
    起訴書之記載（如附件）。
三、依刑事訴訟法第273 條之1 第1 項、第299 條第1 項前段、
    第310 條之2 、第454 條第2 項，毒品危害防制條例第10條
    第1 項、第2 項、第18條第1 項前段，刑法第11條、刑法第
    2 條第1 項前段、修正前刑法第56條、修正前刑法第47條、
    修正前刑法第51條第5 款、刑法第70條，判決如主文。
中    華    民    國    95    年    9     月    29    日
                  刑事第十一庭  法  官  戰諭威
以上正本證明與原本無異。
如不服本判決，應於判決送達後10日內，向本院提出上訴狀。
                                書記官  董明惠
中    華    民    國    95    年    9     月    29    日
附錄本判決論罪之法條：
毒品危害防制條例第10條：
施用第一級毒品者，處6 月以上5 年以下有期徒刑。
施用第二級毒品者，處3 年以下有期徒刑。
附表一
┌──┬────┬──┬────────────────┐
│編號│名   稱 │數量│            備註                │
├──┼────┼──┼────────────────┤
│ 一 │海洛因  │1 包│淨重1.38公克，（空包裝重0.57公克│
│    │        │    │），法務部調查局鑑定通知書（調科│
│    │        │    │壹字第220021310 號）            │
├──┼────┼──┼────────────────┤
│ 二 │針筒    │2 支│呈海洛因陽性反應，高雄醫學大學附│
│    │        │    │設中和紀念醫院檢驗報告報告編號第│
│    │        │    │0000-000～295 號                │
├──┼────┼──┼────────────────┤
│ 三 │針筒    │1 支│呈海洛因陽性反應，高雄醫學大學附│
│    │        │    │設中和紀念醫院檢驗報告報告編號第│
│    │        │    │0000-000號                      │
├──┼────┼──┼────────────────┤
│ 四 │夾鏈袋  │25只│呈海洛因陽性反應，高雄醫學大學附│
│    │        │    │設中和紀念醫院檢驗報告報告編號第│
│    │        │    │0000-000號                      │
├──┼────┼──┼────────────────┤
│ 五 │夾鏈袋  │3 只│呈海洛因陽性反應，高雄醫學大學附│
│    │        │    │設中和紀念醫院檢驗報告報告編號第│
│    │        │    │289～291號                      │
├──┼────┼──┼────────────────┤
│ 六 │吸管    │4 支│呈海洛因陽性反應，高雄醫學大學附│
│    │        │    │設中和紀念醫院檢驗報告報告編號第│
│    │        │    │0000-000～288 號                │
├──┼────┼──┼────────────────┤
│ 七 │電子秤  │1 個│呈海洛因陽性反應，高雄醫學大學附│
│    │        │    │設中和紀念醫院檢驗報告報告編號第│
│    │        │    │0000-000號                      │
└──┴────┴──┴────────────────┘
附表二
┌──┬──────┬──┬──────────────┐
│編號│    名稱    │數量│              備註          │
├──┼──────┼──┼──────────────┤
│ 一 │甲基安非他命│1 包│驗後毛重0.8 公克，高雄醫學大│
│    │            │    │學附設中和紀念醫院檢驗報告報│
│    │            │    │告編號第0000-000號          │
├──┼──────┼──┼──────────────┤
│ 二 │玻璃球吸食器│1 個│呈甲基安非他命陽性反應，高雄│
│    │            │    │醫學大學附設中和紀念醫院檢驗│
│    │            │    │報告報告編號第0000-000號    │
└──┴──────┴──┴──────────────┘


司法院資訊處製作；財團法人民間司法改革基金會備份。
